臺灣嘉義地方法院刑事判決　　　　　　　94年度簡上字第19號
上　訴　人
即　被　告　丁○○
上列上訴人因竊盜案件，不服本院朴子簡易庭93年度朴簡字第16
6 號中華民國93年11月25日第一審簡易判決（聲請簡易判決處刑
書案號：93年度偵字第5644號），提起上訴，本院管轄之第二審
合議庭判決如下：
    主  文
上訴駁回。
    事  實
一、丁○○前於民國89年間因竊盜罪，經本院於90年 4月13日以
    89年度易字第1129號判決判處有期徒刑10月確定，於90年11
    月20日執行完畢出監；復於92年間因竊盜罪，經本院於92年
    6月5日以92年度簡字第542號判決判處有期徒刑6月，如易科
    罰金以300元折算1日確定，甫於93年3月1日執行完畢出監。
    詎猶不知悔改，竟另行起意，意圖為自己不法之所有，於93
    年 5月13日17時許，趁乙○○所經營位於嘉義市○區○○路
    134 號之「大眾海產店」歇業無人看管之際，侵入該店內（
    無故侵入他人建物部分未據告訴），徒手竊取乙○○所有之
    食用米 1大包、米酒6罐及汽水2罐得手。丁○○遂於次日即
    93年5月14日凌晨1時許，在嘉義市二二八公園內，與其弟丙○○及丙○○之女友甲○○（以上 2人犯收受贓物罪部分，
    另由臺灣嘉義地方法院檢察署檢察官依職權為不起訴處分）
    共同將上開竊得之贓物烹煮後食用。嗣經警依甲○○之供述
    ，循線查知上情。
二、案經嘉義市警察局第二分局報請臺灣嘉義地方法院檢察署檢
    察官偵查聲請簡易判決處刑。
    理  由
一、訊據被告丁○○矢口否認有何竊盜犯行，辯稱：伊未於上開
    時、地竊取上開物品，是警察無法破案才要伊承認本件竊盜
    的；且伊與其弟丙○○感情不睦，本件是丙○○及甲○○亂
    講的云云。惟查：
  （一）被害人乙○○所經營位於嘉義市○區○○路 134號之「
        大眾海產店」自93年 4月起即歇業無人看管，且其店內
        經清點確實失竊食用米 1大包、米酒6罐及汽水2罐之事
        實，業據證人乙○○迭於警詢時（見警卷第12頁反面）
        、93年10月14日檢察官偵訊時（見偵查卷第22頁）及本
        院93年11月24日訊問時（見本院卷第30頁）證述綦詳，
        並有被害報告單乙紙在卷可佐。是此部分事實，至為明
        確，已堪認定。
  （二）本件被告與另案共犯丙○○及甲○○確曾於上開時、地
        共同烹煮上開贓物食用之事實，亦據另案共犯丙○○及
        甲○○迭於警詢時（見警卷第 1頁反面、第2頁、第7頁
        反面）及偵查中（見偵查卷第21頁、第26頁）供述明確
        ，且互核其供述情節相符，並無瑕疵可指，亦堪採憑。
  （三）而被告於上開時地侵入「大眾海產店」竊取上開物品等
        情，復據另案共犯丙○○及甲○○於偵查中（見偵查卷
        第21頁、第26頁）供述明確，且互核其供述情節相符。
        參以被告與另案共犯丙○○係屬手足之至親，且被告與
        另案共犯丙○○及甲○○彼此間亦無任何糾紛或仇隙等
        情，均據被告迭於警詢時及偵查中供承在卷（見警卷第
        4 頁反面；偵查卷第28頁），衡情自無虛偽供述以無端
        構陷被告之理，益徵另案共犯丙○○及甲○○於偵查中
        所供，應非子虛，自堪採信。至被告至本院審理時始翻
        異前詞辯稱伊與其弟丙○○感情不睦，本件係另案共犯
        丙○○及甲○○亂講的云云，顯係事後卸責之詞，委不
        足採。
  （四）至被告另辯稱本件竊案係警察硬要伊承認的云云，然遍
        觀被告93年9月13日之警詢筆錄內容（見警卷第4頁至第
        5 頁反面），被告於警詢時對本件竊案均矢口否認，並
        未坦承任何竊盜犯行；參以被告於偵查中已供稱該份警
        詢筆錄均係確實依照其供述之內容記載，且未遭受任何
        不法取供等詞（見偵查卷第12頁），足見員警並無任何
        迫使被告坦承本件竊盜犯行之舉，是被告事後辯稱本件
        竊案係警察硬要伊承認的云云，顯屬無據，自不足為其
        有利之認定。
  （五）被告固於準備程序中聲請調查證人即其友顏金鍠，以證
        明伊於93年1月至93年5月間居住在證人顏金鍠家中，並
        且常常與伊在一起云云。然查，被告上開證據調查之待
        證事實縱令屬實，亦顯與其是否實施本件竊盜犯行之待
        證事實並無重要關係。參以被告前於92年間因竊盜罪，
        經本院判處有期徒刑 6月確定，並於92年9月2日入監執
        行，迄93年3月1日始執行完畢出監等情，有臺灣高等法
        院在監在押全國紀錄表及臺灣高等法院被告全國前案紀
        錄表各乙份在卷可憑，被告於93年1月至同年 3月1日仍
        然在監執行，是其欲證明伊於93年1月至93年5月間均居
        住在證人顏金鍠家中云云，顯屬無稽；再佐以被告於警
        詢時既已供承伊於93年 5月13日都在嘉義市二二八公園
        睡覺，平時也在該公園內洗澡等詞（見警卷第 5頁），
        是其欲聲請調查證人顏金鍠，以證明伊於93年 1月至93
        年 5月間均居住在證人顏金鍠家中云云，與其上開供述
        情節相互矛盾，顯係不實。是本件待證事實已臻明瞭，
        業如前述，而被告上開證據聲請復與本件待證事實並無
        重要關係，且顯然不實，自無調查之必要，附此敘明。
  （六）綜上所述，本案事證明確，被告所辯不足採信，其犯行
        堪以認定，應依法論科。
二、核被告丁○○所為，係犯刑法第320條第1項之普通竊盜罪。
    被告前於89年間因竊盜罪，經本院於90年 4月13日以89年度
    易字第1129號判決判處有期徒刑10月確定，於90年11月20日
    執行完畢出監；復於92年間因竊盜罪，經本院於92年6月5日
    以92年度簡字第542號判決判處有期徒刑6月，如易科罰金以
    3百元折算1日確定，於93年3月1日執行完畢等情，有嘉義地
    方法院檢察署刑案資料查詢紀錄表、臺灣高等法院被告前案
    紀錄表及在監在押紀錄表各乙份可稽，是被告於前案執行完
    畢 5年以內，再犯本件有期徒刑以上之罪，為累犯，應依刑
    法第47條之規定加重其刑。原審以被告前揭罪證明確，適用
    刑事訴訟法第449條第 1項前段、第454條第2項，刑法第320
    條第1項、第47條、第41條第1項前段，罰金罰鍰提高標準條
    例第1條前段、第 2條，判處被告有期徒刑6月，並諭知易科
    罰金之折算標準，其認事用法，均無不當，量刑亦稱妥適，
    被告上訴指摘原審判決不當，尚無理由，自應駁回其上訴。
據上論斷，依刑事訴訟法第455條之1第1項、第 3項、第368條，
判決如主文。
本案經檢察官陳鈴香到庭執行職務。
中　　華　　民　　國　　94　　年　　3 　　月　　31　　日
                  刑事第四庭  審判長法  官  劉  瓊  雯
                                    法  官  康  存  真
                                    法  官  曾  宏  揚
上列正本證明與原本無異。
本件不得上訴。
中　　華　　民　　國　　94　　年　　3 　　月　　31　　日
                                    書記官  陳  慶  昀
附錄論罪科刑法條：
刑法第320條第1項
(普通竊盜罪、竊佔罪)
意圖為自己或第三人不法之所有，而竊取他人之動產者，為竊盜
罪，處五年以下有期徒刑、拘役或五百元以下罰金。
